臺灣高等法院臺中分院刑事裁定
                                      105年度聲字第532號
聲  請  人  臺灣高等法院臺中分院檢察署檢察官
受  刑  人  黃明俊
上列聲請人因受刑人數罪併罰有二裁判以上，聲請定其應執行之
刑（聲請案號：105年度執聲字第225號），本院裁定如下：
    主  文
黃明俊因犯如附表所示各罪所處之刑，應執行有期徒刑拾壹年陸
月。
    理  由
一、聲請意旨略以：受刑人黃明俊因竊盜等數罪，先後經判決確
    定如附表，應依刑法第50條第2項、第53條、第51條第5款規
    定，定其應執行之刑，爰依刑事訴訟法第477條第1項聲請裁
    定等語。
二、經查，受刑人黃明俊因犯竊盜等數罪，經臺灣彰化地方法院
    、臺灣臺中地方法院及本院先後判決處如附表所示之刑，均
    經確定在案。而其中所犯如附表編號1、4、5、6、10、14、
    15所示之罪，為得易科罰金之罪，另所犯如附表編號2、3、
    7、8、9、11、12、13所示之罪，則為不得易科罰金之罪，
    本件自屬刑法第50條第1項但書第1款規定之情形。茲檢察官
    依受刑人之請求就附表編號1至15所示各罪聲請定其應執行
    之刑，有民國105年3月22日臺灣彰化地方法院檢察署刑法第
    50條第1項但書案件是否聲請定刑聲請書在卷可憑，本院審
    核認聲請為正當，應予准許。爰依刑事訴訟法第477條第1項
    ，刑法第50條第2項、第51條第5款、第53條，裁定如主文。
中　　華　　民　　國  　105　　年　　4　　月　　21　　日
              刑事第七庭  審判長法  官  唐 光 義
                                法　官  王 鏗 普
                                法　官  許 文 碩
以上正本證明與原本無異。
不得抗告。
                                書記官  李 淑 秋
中　　華　　民　　國  　105　　年　　4　　月　　21　　日
附表：受刑人黃明俊定應執行刑案件一覽表

編            號          1         2         3 罪            名        竊盜       竊盜       竊盜 宣     告     刑  有期徒刑4月（共9罪） 有期徒刑7月（共4罪） 有期徒刑8月（共3罪） 犯   罪  日   期  1.102年11月8日下午1時許2.103年2月21日下午1時許3.103年3月31日上午8時許4.103年4月3日上午9時許5.103年4月14日上午10時37分許6.103年5月13日下午1時許7.103年5月13日下午2時21分許8.103年5月13日晚間8時許9.103年5月29日上午11時許 1.103年4月4日下午1時50分許2.103年4月23日晚間9時20分許3.103年4月24日下午3時30分許4.103年7月24日中午12時許 1.103年2月21日下午1時49分許2.103年5月9日晚間9時許3.103年5月10日晚間8時30分許 偵查（自訴）機關年  度    案  號  彰化地檢104年度偵緝字第6至15號、第17號 彰化地檢104年度偵緝字第6至15號、第17號 彰化地檢104年度偵緝字第6至15號、第17號 最  後事實審 法    院   臺灣彰化地方法院   臺灣彰化地方法院   臺灣彰化地方法院  案    號 104年度審易字第59 號 104年度審易字第59 號 104年度審易字第59 號  判決日期     104年3月30日     104年3月30日     104年3月30日 確  定判  決 法    院   臺灣彰化地方法院   臺灣彰化地方法院   臺灣彰化地方法院  案    號 104年度審易字第59 號 104年度審易字第59 號 104年度審易字第59 號  確定日期     104年4月21日     104年4月21日     104年4月21日 是否為得易科罰金之案件          是         否         否   備         註  彰化地檢104年度執字第2356號（編號1前經原判決定應執行有期徒刑2年4月確定） 彰化地檢104年度執字第2356號（編號2、3前經原判決定應執行有期徒刑3年4月確定）    編號1-10經臺中地院以104年度聲字第3676號裁定應執行有期徒刑8年10月（臺中地檢104年度執更字第3630號）   



附表：受刑人黃明俊定應執行刑案件一覽表

編            號          4         5         6 罪            名        竊盜       竊盜       竊盜 宣     告     刑      有期徒刑6月     有期徒刑4月     有期徒刑5月 犯   罪  日   期  103年6月12日下午1時許 103年6月7日下午3、4時許 103年10月27日下午3時52分許 偵查（自訴）機關年  度    案  號  臺中地檢104年度偵緝字第60號 臺中地檢104年度偵緝字第60號 臺中地檢104年度偵字第5228號 最  後事實審 法  院   臺灣臺中地方法院   臺灣臺中地方法院   臺灣臺中地方法院  案  號 104年度審簡字第244號 104年度審簡字第244號 104年度中簡字第485號  判決日期     104年4月9日     104年4月9日     104年5月5日 確  定判  決 法  院   臺灣臺中地方法院   臺灣臺中地方法院   臺灣臺中地方法院  案  號 104年度審簡字第244號 104年度審簡字第244號 104年度中簡字第485號  確定日期     104年5月4日     104年5月4日     104年5月25日 是否為得易科罰金之案件          是         是         是 備            註  臺中地檢104年度執字第6910號（編號4、5前經原判決定應執行有期徒刑8月確定）  臺中地檢104年度執字第7492號   編號1-10經臺中地院以104年度聲字第3676號裁定應執行有期徒刑8年10月（臺中地檢104年度執更字第3630號）   



附表：受刑人黃明俊定應執行刑案件一覽表

編            號          7         8         9 罪            名        竊盜       竊盜       竊盜 宣     告     刑      有期徒刑7月     有期徒刑10月 有期徒刑8月（共9罪） 犯   罪  日   期  103年9月14日下午2時10分許 103年7月26日下午1時20分許 1.103年10月1日下午5時許2.103年11月4日下午4時7分許3.103年11月6日下午1時10分許4.103年11月21日下午12時許5.103年11月13日下午1時43分許6.103年8月26日下午2時35分許7.103年10月9日下午3時許8.103年12月1日下午4時20分許9.103年11月27日下午1時30分許 偵查（自訴）機關年  度    案  號  臺中地檢103年度偵字第30704號 臺中地檢104年度偵字第5072號、第5633 至5638號、第6262至6264號、第6863號 臺中地檢104年度偵字第5072號、第5633 至5638號、第6262至6264號、第6863號 最  後事實審 法  院   臺灣臺中地方法院   臺灣臺中地方法院   臺灣臺中地方法院  案  號 104年度審易字第983號 104年度審易字第736號 104年度審易字第736號  判決日期     104年5月21日     104年6月30日     104年6月30日 確  定判  決 法  院   臺灣臺中地方法院   臺灣臺中地方法院   臺灣臺中地方法院  案  號 104年度審易字第983號 104年度審易字第736號 104年度審易字第736號  確定日期     104年6月21日     104年8月17日     104年8月17日 是否為得易科罰金之案件          否         否         否 備            註  臺中地檢104年度執字第9103號 臺中地檢104年度執保字第417號（編號9、10 前經原判決定應執行有期徒刑2年10月確定）    編號1-10經臺中地院以104年度聲字第3676號裁定應執行有期徒刑8年10月（臺中地檢104年度執更字第3630號）   



附表：受刑人黃明俊定應執行刑案件一覽表

編            號          10         11         12 罪            名         竊盜        竊盜        竊盜 宣     告     刑  有期徒刑5月（共3罪）      有期徒刑8月 有期徒刑9月（共2罪） 犯   罪  日   期  1.103年12月2日下午2時許2.103年10月2日下午2時45分許3.103年12月4日下午1時45分許 103年12月13日13時26分許 1.103年3月1日中午12時5分許2.103年4月22日晚間7時35分許 偵查（自訴）機關年  度    案  號  臺中地檢104年度偵字第5072號、第5633 至5638號、第6262至6264號、第6863號 臺中地檢104年度偵字第16594號 彰化地檢104年度偵字第6035至6040號 最  後事實審 法    院   臺灣臺中地方法院   臺灣臺中地方法院   臺灣彰化地方法院  案    號 104年度審易字第736號 104年度審易第1883號 104年度審易字第525號  判決日期     104年6月30日     104年8月27日     104年9月2日 確  定判  決 法    院   臺灣臺中地方法院   臺灣臺中地方法院   臺灣彰化地方法院  案    號 104年度審易字第736號 104年度審易第1883號 104年度審易字第525號  確定日期     104年8月17日     104年9月30日     104年10月1日 是否為得易科罰金之案件          是          否          否 備            註  臺中地檢104年度執保字第417號（前經原判決定應執行有期徒刑1年確定） 臺中地檢104年度執字第14660號 彰化地檢104年度執字第5514號（即臺中地檢104年度執助字第1787號，編號12、13前經原判決定應執行有期徒刑1年6月）   編號1-10經臺中地院以104年度聲字第3676號定應執行有期徒刑8年10月（臺中地檢104年度執字第3630號）   



附表：受刑人黃明俊定應執行刑案件一覽表

編            號          13         14          15 罪            名         竊盜        竊盜        竊盜 宣     告     刑  有期徒刑7月（共2罪）     有期徒刑4月 有期徒刑4月（共2罪） 犯   罪  日   期  1.103年4月4日上午8時許2.103年5月24日晚間9時許 103年11月10日下午3時45分許 1.103年3月1日中午12時許2.103年5月25日晚間11時許 偵查（自訴）機關年  度    案  號  彰化地檢104年度偵字第6035至6040號 臺中地檢104年度偵字第22535號 彰化地檢104年度偵字第6035至6040號 最  後  事實審 法    院   臺灣彰化地方法院   臺灣臺中地方法院 臺灣高等法院臺中分院  案    號 104年度審易字第525號 104年度中簡字第2113號 104年度上易字第1126號  判決日期     104年9月2日     104年12月8日     104年12月29日 確  定  判  決 法    院   臺灣彰化地方法院   臺灣臺中地方法院 臺灣高等法院臺中分院  案    號 104年度審易字第525號 104年度中簡字第2113號 104年度上易字第1126號  確定日期     104年10月1日     105年1月11日     104年12月29日 是否為得易科罰金之案件           否          是          是 備            註  彰化地檢104年度執字第5514號（即臺中地檢104年度執助字第1787號，編號12、13前經原判決定應執行有期徒刑1年6月） 臺中地檢105年度執字第2483號 彰化地檢105年度執字第686號（編號15前經原判決定應執行有期徒刑6月）